臺灣高雄地方法院民事判決
111年度雄小字第219號
原      告  晨旭企業管理顧問股份有限公司

法定代理人  陳宇君  
訴訟代理人  邱偉智  
被      告  孫榮男  
上列當事人間請求清償電信費事件，本院於民國111 年3 月2 日
言詞辯論終結，判決如下：
    主      文
被告應給付原告新臺幣參萬零肆佰貳拾元，及自民國一百零九年
十二月十日起至清償日止，按週年利率百分之五計算之利息。
訴訟費用新臺幣壹仟元由被告負擔。
本判決得假執行。
    事實及理由
一、原告主張：被告前向訴外人遠傳電信股份有限公司（下稱遠
    傳電信公司）申請租用手機門號（0000000000、0000000000
    ），並簽訂行動通信服務申請書及專案同意書，約定於專案
    生效後30個月內不得退租（含因違約或違反法令致遭停機者
    ），否則即需繳納專案補貼款。詎被告未依約於繳款期限前
    繳納電信費用，屢經催討均置之不理，遠傳電信公司即提前
    解除契約，被告尚積欠電信費用8,751 元、專案補償款21,6
    69元，合計30,420元未繳納，嗣遠傳電信公司將上開債權讓
    與原告，爰依電信服務契約及債權讓與之法律關係，提起本
    件訴訟等語，並聲明：如主文第1 項所示。
二、被告則以：伊願意給付這筆費用，但是因為經濟的原因，希
    望可以分期方式給付等語。
三、按當事人於言詞辯論時為訴訟標的之認諾者，應本於其認諾
    為該當事人敗訴之判決，民事訴訟法第384 條定有明文；又
    被告於言詞辯論時為訴訟標的之認諾，法院即應不調查原告
    所主張為訴訟標的之法律關係是否果屬存在，而以認諾為該
    被告敗訴之判決基礎，最高法院45年台上字第31號判例可資
    參照。本件被告已於111 年3 月2日本院言詞辯論時表示願
    意償還，被告即為訴訟標的之認諾（本院卷第79頁），揆諸
    上開規定，即應本於該認諾為被告敗訴之判決。被告雖提出
    分期付款之要求，惟原告未予同意，且此係債務之履行方式
    問題，不影響其所負之清償責任，尚難據此為對被告有利之
    判斷，故原告請求被告給付如主文第1項所示之金額，為有
    理由，應予准許。
四、本件係就民事訴訟法第436條之8適用小額訴訟程序所為被告
    敗訴之判決，依同法第436條之20規定，應依職權宣告假執
    行，並依同法第436條之23準用第436條第2項，適用同法第3
    92條第2項規定，依職權宣告被告如預供擔保，得免為假執
    行。
五、訴訟費用負擔之依據：民事訴訟法第78條。
中　　華　　民　　國　　111 　年　　4 　　月　　6 　　日
                  高雄簡易庭　法　　　官  鄧怡君
以上正本係照原本作成。
民事訴訟法第436 條之24第2 項：對於本判決之上訴，非以違背
法令為理由，不得為之。
如對本判決上訴，須於判決送達後20日內向本院提出上訴狀，並
須表明原判決所違背之法令及其具體內容與依訴訟資料可認為原
判決有違背法令之理由。 
中　　華　　民　　國　　111 　年　　4 　　月　　6 　　日
    　　　　　　　　　　　　書　記　官  吳語杰